【裁判字號】    99,訴,28
【裁判日期】    990316
【裁判案由】    偽造文書
【裁判全文】
臺灣苗栗地方法院宣示判決筆錄            99年度訴字第28號
公  訴  人  臺灣苗栗地方法院檢察署檢察官
被      告  甲○○
上列被告因偽造文書等案件（起訴案號：98年度偵緝字第293 號
），本院於中華民國99年3 月16日下午4 時許，在本院第5 法庭
宣示判決，出席職員如下：
                審判長法  官  柳章峰
                      書記官  陳采瑜
                      通  譯  顏子濱
法官起立朗讀判決主文、犯罪事實要旨、處罰條文、附記事項，
及告以上訴限制、期間並提出上訴狀之法院，且諭知記載其內容
：
一、主  文：
    甲○○犯竊盜罪，處有期徒刑貳月，如易科罰金，以新台幣
    壹仟元折算壹日，減為有期徒刑壹月，如易科罰金，以新台
    幣壹仟元折算壹日。又犯如附表所示之行使偽造私文書罪，
    各判處如附表所示之刑，均減為如附表所示之刑，附表所示
    偽造之署押均沒收。應執行有期徒刑伍月，如易科罰金，以
    新台幣壹仟元折算壹日；附表所示偽造之署押均沒收。
二、犯罪事實要旨：
（一）甲○○與乙○○原係室友關係，竟意圖為自己不法之所有
      ，於民國96年1 月20日，在苗栗縣銅鑼鄉○○村○○○街
      52之8號5樓租屋處，徒手竊取乙○○所有由中國信託商業
      銀行所發行（卡號為0000000000000000號）之三合一金融
      卡，及由中國石油股份有限公司所發行（卡號為00000000
      00000000號）之信用卡各1 張，得手後，基於意圖為自己
      不法所有及行使偽造私文書之概括犯意，於附表所示之時
      間、地點，持竊得之中國信託商業銀行金融卡，冒用乙○
      ○名義刷卡消費購買蔬菜、肉類、鞋子、金飾等物，並在
      各該簽帳單簽名欄內，偽簽「乙○○」之姓名，偽造完成
      乙○○名義之私文書後，再交還給不知情之各該特約商店
      店員而行使之，使各該特約商店誤認甲○○係該金融卡真
      正持卡人，因此陷於錯誤，同意交付消費之物品，足以生
      損害於乙○○、各特約商店及中國信託商業銀行。嗣乙○
      ○於96年1 月23日中午12時許，接獲中國信託商業銀行通
      知其是否正在刷卡消費，始驚覺有異，遂向彰化縣警察局
      員林分局員林派出所報案，警方因而循線查獲林新怡。
（二）案經乙○○訴由彰化縣警察局員林分局報請台灣苗栗地方
      法院檢察署檢察官偵查起訴。
三、處罰條文：
    刑法第216 條、第210 條、第320 條第1 項、第339 條第1
    項。
四、附記事項：
（一）被告甲○○之犯罪行為，均發生在96年4 月24日以前，雖
      曾經台灣苗栗地方法院檢察署檢察官於96年9 月11日發布
      通緝，於98年11月8 日始緝獲到案，然因係在96年7 月16
      日中華民國96年罪犯減刑條例施行之後所通緝，仍符合該
      條例減刑之要件，附此敘明。
（二）被告甲○○每次盜刷信用卡之行為，同時觸犯刑法第216
      條、第210 條行使偽造私文書罪、同法第339 條第1 項之
      詐欺取財罪，應依刑法第55條前段想像競合犯之規定，從
      一重之行使偽造私文書罪處斷。
（三）起訴書已記載被告甲○○僅有1 次竊盜犯行，所犯法條欄
      卻論5 次竊盜犯行，顯係誤載，業經公訴檢察官當庭予以
      更正。
五、協商判決除有刑事訴訟法第455 條之4 第1 項第1 款於本訊
    問程序終結前，被告撤銷協商合意或檢察官撤回協商聲請者
    ；第2 款被告協商之意思非出於自由意志者；第4 款被告所
    犯之罪非第455 條之2 第1 項所定得以協商判決者；第6 款
    被告有其他較重之裁判上一罪之犯罪事實者；第7 款法院認
    應諭知免刑或免訴、不受理者情形之一，及違反同條第2 項
    「法院應於協商合意範圍內為判決；法院為協商判決所科之
    刑，以宣告緩刑或2 年以下有期徒刑、拘役或罰金為限」之
    規定者外，不得上訴。
六、如有前項得上訴之情形，若不服本件判決，得自收受判決筆
    錄送達之日起10日內，向本院提出上訴書狀，上訴於第二審
    法院。
中    華    民    國    99    年    3     月    16    日
                  台灣苗栗地方法院刑事第三庭
                            書記官  陳采瑜
                      審判長法  官  柳章峰
以上正本係照原本製作。
                            書記官  陳采瑜
中    華    民    國    99    年    3     月    16    日
附表：
┌───┬──────┬────────────┬─────┬────────┬──────────────┬───────────┐
│編號  │犯罪時間    │犯罪地點                │盜刷之金額│ 偽造之署押     │罪名及刑度                  │ 沒收                 │
│      │            │                        │（新臺幣）│                │                            │                      │
├───┼──────┼────────────┼─────┼────────┼──────────────┼───────────┤
│1     │96年1 月20日│苗栗縣通霄鎮○○路99號  │476元     │乙○○之署押1枚 │甲○○犯行使偽造私文書罪，處│成興生鮮超市簽帳單上偽│
│      │上午10時57分│（成興生鮮超市）        │          │                │有期徒刑貳月，如易科罰金，以│造「乙○○」之署押1 枚│
│      │            │                        │          │                │新台幣壹仟元折算壹日；減為有│沒收。                │
│      │            │                        │          │                │期徒刑壹月，如易科罰金，以新│                      │
│      │            │                        │          │                │台幣壹仟元折算壹日。        │                      │
├───┼──────┼────────────┼─────┼────────┼──────────────┼───────────┤
│2     │96年1 月20日│苗栗縣通霄鎮○○路99號  │759元     │乙○○之署押1枚 │甲○○犯行使偽造私文書罪，處│成興生鮮超市簽帳單上偽│
│      │上午11時03分│（成興生鮮超市）        │          │                │有期徒刑貳月，如易科罰金，以│造「乙○○」之署押1 枚│
│      │            │                        │          │                │新台幣壹仟元折算壹日；減為有│沒收。                │
│      │            │                        │          │                │期徒刑壹月，如易科罰金，以新│                      │
│      │            │                        │          │                │台幣壹仟元折算壹日。        │                      │
├───┼──────┼────────────┼─────┼────────┼──────────────┼───────────┤
│3     │96年1 月20日│苗栗縣通霄鎮○○路99號  │422元     │乙○○之署押1枚 │甲○○犯行使偽造私文書罪，處│成興生鮮超市簽帳單上偽│
│      │下午2時49分 │（成興生鮮超市）        │          │                │有期徒刑貳月，如易科罰金，以│造「乙○○」之署押1 枚│
│      │            │                        │          │                │新台幣壹仟元折算壹日；減為有│沒收。                │
│      │            │                        │          │                │期徒刑壹月，如易科罰金，以新│                      │
│      │            │                        │          │                │台幣壹仟元折算壹日。        │                      │
├───┼──────┼────────────┼─────┼────────┼──────────────┼───────────┤
│4     │96年1 月23日│臺中縣大甲鎮○○路67號  │700元     │乙○○之署押1枚 │甲○○犯行使偽造私文書罪，處│峻成鞋坊簽帳單上偽造「│
│      │上午11時44分│（峻成鞋坊）            │          │                │有期徒刑貳月，如易科罰金，以│乙○○」之署押1 枚沒收│
│      │            │                        │          │                │新台幣壹仟元折算壹日；減為有│。                    │
│      │            │                        │          │                │期徒刑壹月，如易科罰金，以新│                      │
│      │            │                        │          │                │台幣壹仟元折算壹日。        │                      │
├───┼──────┼────────────┼─────┼────────┼──────────────┼───────────┤
│5     │96年1 月23日│臺中縣大甲鎮○○里○○路│3090元    │乙○○之署押1枚 │甲○○犯行使偽造私文書罪，處│元寶珠銀樓簽帳單上偽造│
│      │中午12時02分│205號                   │          │                │有期徒刑貳月，如易科罰金，以│「乙○○」之署押1 枚沒│
│      │            │（元寶珠銀樓）          │          │                │新台幣壹仟元折算壹日；減為有│收。                  │
│      │            │                        │          │                │期徒刑壹月，如易科罰金，以新│                      │
│      │            │                        │          │                │台幣壹仟元折算壹日。        │                      │
└───┴──────┴────────────┴─────┴────────┴──────────────┴───────────┘

司法院資訊處製作；財團法人民間司法改革基金會備份。
